# 关于企业合并的会计处理

提问人：zhy_lk 时间：2016-07-08 12:51:34
2015 年底A公司持股B公司100%的股权，B公司持有C公司20%（C公司另外80%股权由无关联第三方个人持有，持有期间认缴出资）， 2016 年 3 月A公司从个人股东处购买C公司另外80%，（由于没有实际出资，没有支付对价）， 2016 年 4 月A完成对C的实际出资，求助陈版A公司单体报表如何处理，合并报表如何抵消？

回答人：chenyiwei
首先要明确：在C的认缴出资比例与实缴出资比例不一致期间，其表决权、分红权等如何分配？即B能否控制C？利润分配比例多少（例如是否由B完全承担和享有其盈亏）？ 如果因为C没有实际出资而不享有表决权，也不实际享有或承担其损益或盈亏，则B在此期间就控制C，应将C作为全资子公司纳入合并报表范围。后续收购股权和增资对合并报表不产生实质性影响。 如果该第三方虽然没有对C出资，但按照认缴比例行使表决权，实质主导C的相关活动，且按 80 ％比例享有收益或承担亏损的，则此前B对C可能只有重大影响，按权益法核算；后续收购股权并增资时，按非同一控制下企业合并的规定处理（ 2014 年修订后合并报表准则第四十八条）。